臺灣桃園地方法院刑事判決　　　　　　　96年度易字第1239號
公　訴　人　臺灣桃園地方法院檢察署檢察官
被　　　告　丁○○
上列被告因竊盜等案件，經檢察官提起公訴（96年度偵字第2034
1 號），被告於準備程序進行中為有罪之陳述，經本院合議庭裁
定由受命法官獨任進行簡式審判程序，本院判決如下：
    主  文
丁○○踰越安全設備、於夜間侵入住宅竊盜，累犯，處有期徒刑
壹年，扣案之萬能鑰匙拾支、透明塑膠手套壹副沒收。又踰越安
全設備竊盜，累犯，處有期徒刑拾月，扣案之透明塑膠手套壹副
沒收。又無故侵入他人住宅，累犯，處有期徒刑月，扣案之萬
能鑰匙拾支沒收。又無故侵入他人住宅，累犯，處有期徒刑月
，扣案之萬能鑰匙拾支沒收。應執行有期徒刑壹年玖月，扣案之
萬能鑰匙拾支、透明塑膠手套壹副沒收。
    事  實
一、丁○○前於民國89年及91年間因竊盜案件，經臺灣高等法院
    分別判處有期徒刑1年8月、10月確定，嗣經該院裁定應執行
    有期徒刑2年4月確定，復於92年間因竊盜案件，經臺灣臺北
    地方法院分別判處有期徒刑1年2月、10月確定，嗣經該院裁
    定應執行有期徒刑1 年10月確定，上揭各罪接續執行，甫於
    95年1月6日縮刑假釋出監，於95年3 月10日縮刑期滿，未經
    撤銷假釋而執行完畢。猶不知悔改，竟意圖為自己不法之所
    有，復基於竊盜及無故侵入他人住宅之犯意，(一)先於96年 9
    月3日凌晨5時許之夜間，前往桃園縣龜山鄉○○街54號丙○○之住處，先以所攜帶萬能鑰匙10支試圖開啟上址大門，惟
    因無法開啟，遂見上址客廳窗戶未上鎖，而以踰越該安全設
    備之方式侵入住宅，並手套透明塑膠手套，竊取丙○○所有
    之Cannon牌數位相機1台（型號為ixus850，價值約新臺幣（
    下同）1萬5,000元）、星辰錶1 支（錶號為4N0223，價值約
    3,000元），得逞後旋即離去；(二)再於同日下午2時許之晝間
    ，前往桃園縣桃園市○○街94號3 樓陳嘉慶之住處，攜帶前
    開鑰匙及手套，因無法開啟上址大門，見廚房窗戶未緊閉，
    遂以踰越該安全設備之方式侵入住宅，並竊取陳嘉慶所有之
    MP3播放器1台（價值約2,000 元）、Nikon數位相機1台（型
    號為4400，價值約8,000元）及現金315元，得逞後旋即離去
    ；(三)復於同日下午3 時許之晝間，前往桃園縣桃園市○○街
    56號甲○○之住處，攜帶前開鑰匙，同因無法開啟上址大門
    ，見廚房後門未上鎖，遂無故侵入住宅正欲著手行竊，惟甫
    行侵入上址未及著手搜取財物之際，旋為甲○○發覺並當場
    報警逮捕，並扣得丁○○所有供犯竊盜所用之透明塑膠手套
    1副、供犯侵入住宅所用之萬能鑰匙10支。
二、案經丙○○、陳嘉慶、甲○○告訴暨桃園縣政府警察局桃園
    分局報請臺灣桃園地方法院檢察署檢察官偵查起訴。
    理  由
一、本件被告丁○○所犯係死刑、無期徒刑或最輕本刑為3 年以
    上有期徒刑以外之罪，其於準備程序中就被訴事實為有罪之
    陳述，經本院告知簡式審判程序之旨，並聽取公訴人、被告
    之意見後，爰依刑事訴訟法第273條之1第1 項規定合議裁定
    由受命法官獨任進行簡式審判程序，先予敘明。
二、訊據被告對上揭犯行坦承不諱，核與證人即告訴人丙○○、
    陳嘉慶、甲○○於警詢時及偵查中、證人即陳嘉慶子女乙○○於警詢時指訴綦詳，復有贓物認領保管單2 紙、查獲照片
    21張在卷足憑，及透明塑膠手套1 副、萬能鑰匙10支扣案可
    稽，足徵被告任意性之自白，核與事實相符，應屬可信。是
    本件事證明確，被告犯行堪以認定。
三、按刑法第306 條所謂侵入住宅，或不法滯留罪，應以對住宅
    、建築物有監督權者為被害法益，自應由對住宅、建築物有
    監督權之人依法告訴，最高法院84年度臺非字第442 號判決
    意旨可資參照；查本件告訴人丙○○、陳嘉慶、甲○○分為
    桃園縣龜山鄉○○街54號、桃園縣桃園市○○街94號3 樓、
    桃園縣桃園市○○街56號住宅之住戶，為有監督權人，所為
    告訴即屬合法。又96年9月3日桃園地區之日出時間為上午 5
    時37分，此有中華民國96年日出日沒時刻表1 紙附卷可佐，
    復證人丙○○於警詢時證稱：伊於96年9月3日上午5 時30分
    許，業已發現Cannon牌數位相機1台、星辰錶1支均已遭竊，
    則該時既未達日出時刻，足徵被告就事實欄(一)之犯罪時間應
    屬夜間無訛。再刑法第321 第1項第2款之「門扇」專指門戶
    而言，而所謂「其他安全設備」，指門扇牆垣以外，依通常
    觀念足認防盜之一切設備而言，如門鎖、窗戶等，最高法院
    45年臺上字第1443號、55年臺上字第547 號著有判例可資參
    照；準此，為防盜另外裝設之鐵窗、窗戶、公寓式房屋分隔
    客廳與陽台間之落地鋁玻璃門，自屬「其他安全設備」，則
    本件告訴人丙○○、陳嘉慶在上址所裝設之窗戶，具防盜作
    用，屬安全設備。故核被告所為，事實欄(一)部分係犯刑法第
    321條第1項第1款、第2款之踰越安全設備、於夜間侵入住宅
    竊盜罪（起訴法條漏載刑法第321 條第1項第1款，惟已據載
    明於起訴犯罪事實欄內，應予更正），事實欄(二)部分係犯刑
    法第321條第1項第2款之踰越安全設備竊盜罪、同法第306條
    第1項之無故侵入住宅罪，事實欄(三)部分係犯刑法第306條第
    1 項之無故侵入住宅罪。又按毀越門扇而入室行竊，其越入
    行為即屬侵入住宅，已結合於所犯加重竊盜之罪質中，無更
    行構成侵入住宅罪之理，最高法院27年上字第1887號著有判
    例可資參照；準此，被告所犯事實欄(一)部分無故侵入住宅之
    行為，應為夜間侵入住宅竊盜之行為所吸收，不另論罪。再
    被告上揭各罪，其犯意各別，行為互殊，為數行為，應予分
    論併罰。另其於89年及91年間因竊盜案件，經臺灣高等法院
    分別判處有期徒刑1年8月、10月確定，嗣經該院裁定應執行
    有期徒刑2年4月確定，復於92年間因竊盜案件，經臺灣臺北
    地方法院分別判處有期徒刑1年2月、10月確定，嗣經該院裁
    定應執行有期徒刑1 年10月確定，上揭各罪接續執行，甫於
    95年1月6 日縮刑假釋出監，於95年3月10日縮刑期滿，未經
    撤銷假釋而執行完畢，此有臺灣高等法院被告全國刑案紀錄
    表1份在卷可考，其受有期徒刑執行完畢，5年內故意再犯本
    件有期徒刑以上之罪，為累犯，應依刑法第47條第1 項規定
    ，加重其刑。
四、審酌被告有上揭構成累犯之竊盜犯行，足徵其素行不端，且
    正值青壯，竟不思以正常管道賺取財物，而以此竊盜行徑多
    次為之，容有惡性，惟念及其犯後坦承犯行，及其生活狀況
    、智識程度、所生危害、竊得財物金額等一切情狀，就其所
    犯之罪各量處如主文所示之刑，並定其應執行之刑。至公訴
    人雖就被告上揭加重竊盜犯行，以其曾有多次竊盜犯行甫執
    行完畢後1年餘即再犯本案，各具體求刑有期徒刑1年，並請
    依刑法第90條第1 項之規定宣告強制工作，雖本院認被告就
    事實欄(一)之加重竊盜犯行雖以量處有期徒刑1 年為適當，惟
    就事實欄(二)之加重竊盜犯行，則以其犯罪態樣未若事實欄(一)
    之具2 款加重事由，認公訴人就此部分之求刑，尚嫌過重。
    另按保安處分係針對受處分人將來之危險性所為之處置，以
    達教化、治療之目的，為刑罰之補充制度；我國現行刑法採
    刑罰與保安處分雙軌制，係在維持行為責任之刑罰原則下，
    為協助行為人再社會化之功能，以及改善行為人潛在之危險
    性格，期能達成根治犯罪原因、預防犯罪之特別目的；是保
    安處分中之強制工作，旨在對嚴重職業性犯罪及欠缺正確工
    作觀念或無正常工作因而習慣犯罪者，強制其從事勞動，學
    習一技之長及正確之謀生觀念，使其日後重返社會，能適應
    社會生活；刑法第90條第1 項規定：有犯罪之習慣或以犯罪
    為常業或因遊蕩或懶惰成習而犯罪者，得於刑之執行完畢或
    赦免後，令入勞動場所，強制工作，即係本於保安處分應受
    比例原則之規範，使保安處分之宣告，與行為人所為行為之
    嚴重性、行為人所表現之危險性及對於行為人未來行為之期
    待性相當之意旨而制定，而由法院視行為人之危險性格，決
    定應否令入勞動處所強制工作，以達預防之目的；所謂「有
    犯罪之習慣」係指對於犯罪以為日常之惰性行為，乃一種犯
    罪之習性，至所犯之罪名為何，是否同一，則非所問，最高
    法院94年度臺上字第6611號判決意旨可資參照。經查，被告
    雖曾有多次竊盜犯行，甫於95年1月6日縮刑假釋出監，於95
    年3 月10日縮刑期滿，未經撤銷假釋而執行完畢，迄本案犯
    罪之96年9月3日僅1 年餘，惟被告辯稱本案竊盜乃因女友李
    慧昀身患重病，亟需用錢，復提出國泰綜合醫院汐止分院診
    斷證明書、馬偕紀念醫院出院病歷摘要各1 份為據，則其所
    辯竊盜之動機乃為就醫費用，尚有可能，自難謂被告已染有
    犯罪之習慣，雖其竊盜行為係法所不許，亦不得因此而減免
    其罪責，惟其於本院審理時坦認犯罪，頗有悔意，兼衡其犯
    罪之動機，期能於接受有期徒刑之矯正後，改過自新，爰不
    予諭知強制工作之保安處分。末扣案之透明塑膠手套1 副、
    萬能鑰匙10支，均係被告所有分別供犯加重竊盜罪及無故侵
    入住宅罪所用之物，業據其供承在卷，爰依刑法第38條第 1
    項第2款規定宣告沒收。
據上論斷，應依刑事訴訟法第273條之1 第1項、第299條第1項前
段，刑法第321條第1項第1款、第2款、第306條第1項、第47條第
1項、第38條第1項第2款、第51條第5款，刑法施行法第1條之1第
1項、第2項前段，判決如主文。
本案經檢察官丁俊成到庭執行職務。
中　　華　　民　　國　　96　　年　　11　　月　　19　　日
                  刑事第六庭    法　官　黃翊哲
以上正本證明與原本無異。
如不服本判決，應於判決送達後10日內向本院提出上訴狀（應附
繕本），其未敘述上訴理由者，應於上訴期間屆滿後20日內補提
理由書狀於本院，上訴於臺灣高等法院。
                                書記官  劉霜潔
中　　華　　民　　國　　96　　年　　11　　月　　19　　日
附錄本判決論罪科刑法條：
刑法第321條第1項第1款、第2款
犯竊盜罪而有左列情形之一者，處6月以上、5年以下有期徒刑：
一  於夜間侵入住宅或有人居住之建築物、船艦或隱匿其內而犯
    之者。
二  毀越門扇、牆垣或其他安全設備而犯之者。
刑法第306條第1項
無故侵入他人住宅、建築物或附連圍繞之土地或船艦者，處1 年
以下有期徒刑、拘役或300 元以下罰金（罰金部分依刑法施行法
第1條之1第1項、第2項前段規定，貨幣單位變更為新臺幣且金額
提高為30倍）。
